臺灣臺南地方法院刑事判決　　　　　　　　　　　　九十一年度易字第一五二二號
　　公　訴　人　臺灣台南地方法院檢察署檢察官
　　被　　　告　戊○○
　　　　　　　　丁○○
右列被告因竊盜案件，經檢察官提起公訴（九十一年度偵字第一○一六五號），本院
判決如左：
    主  文
戊○○、丁○○共同連續攜帶兇器竊盜，各處有期徒刑貳年陸月。
扣案水果剪壹支、鴿網貳張、尼龍繩參條均沒收。
    事  實
一、戊○○、丁○○二人為兄弟關係，共同意圖為自己不法之所有，並基於概括之犯
    意聯絡，於民國（下同）九十一年九月間某日起，在臺南縣關廟鄉埤頭村陸軍山
    山區渠等自有之芒果園內，共同設置鴿網，連續盜捕他人放飛訓練途經該處之賽
    鴿，迄於同年月二十八日上午九時三十分許，戊○○正持客觀上足以為兇器之水
    果剪刀一支，剪下鴿網，收取如附表所示被害人甲○○、己○○、蔡萬得、尤阿
    信、黃竟能、丙○○等六人所有之賽鴿之際，為埋伏之賽鴿協會人員當場發現予
    以圍住並報警當場查獲，並扣得戊○○所有作案用水果剪刀一支、鴿網二張及尼
    龍繩三條及賽鴿六隻。
二、案經臺南縣警察局新化分局報請臺灣臺南地方法院檢察署檢察官偵查起訴。
    理  由
一、訊據被告戊○○、丁○○二人均坦承於右揭時地，持水果剪刀竊取他人所有放飛
    訓練賽鴿之事實，惟矢口否認有架設鴿網連續盜捕他人放飛訓練之賽鴿，均辯稱
    ：九十一年九月二十八日上午九點三十分許，我們兄弟前往自家芒果園內除草整
    地，發現有他人架設之鴿網網住他人放飛訓練之賽鴿，我們兄弟才持剪刀剪破鴿
    網，欲將如附表所示之被害人賽鴿帶回飼養云云。惟查被告確有右揭事實，業據
    被害人甲○○、己○○、蔡萬得、尤阿信、黃竟能、丙○○等六人於警訊時分別
    指述明確，並經證人即查獲之台南縣警察局新化分局新化派出所警員乙○○於本
    院審理時結證明確，復有贓物認領保管單六紙可稽。查：(1)本案鴿網架設地點，
    位處被告戊○○、丁○○二人自家芒果園內，而該果園入口處，被告二人為防他
    人侵入，設有鎖鍊相連，且鴿網係以二根高聳之竹竿撐起，而欲運送竹竿入山非
    有交通工具無以為之，此有現場照片八紙可稽。故果非得果園主人同意開啟鎖鍊
    ，他人如何獨力揹負竹竿進入果園並從容架設鴿網？(2)況有上鎖之果園意謂有果
    農會隨時到來，而山區可供架網之空地比比皆是，且網鴿者亦須較長時間守候，
    及不定時查尋有無賽鴿中網，苟將鴿網架設在他人上鎖之果園內，每次尋視鴿網
    之時即會暴露自己行蹤，此雖至愚之歹徒亦必不為也。(3)再從本案被告丁○○猶
    持剪刀剪取鴿網收取賽鴿以觀，如果扣案鴿網非被告丁○○所有，且其又供述怕
    拆除鴿網恐遭他人報復云云，則被告丁○○豈敢將他人所有之鴿網剪破之理？綜
    上情節以觀，被告戊○○、丁○○二人避重就輕所辯各節，不僅與常情相違而無
    足採，更無礙被告戊○○、丁○○二人竊盜罪責之成立。此外，本案並有水果剪
    刀一支、鴿網二張、尼龍繩三條扣案可資佐證，且係經賽鴿協會之人員因不滿所
    放飛訓練之賽鴿屢遭他人盜捕而上山埋伏，終而發現上情，又被告兄弟既然被查
    獲共同設置鴿網盜捕他人放飛之賽鴿，按一般網鴿者亦須較長時間守候，及不定
    時查尋有無賽鴿中網，其等共同設置鴿網盜捕他人放飛之賽鴿應有一段時間，被
    告於本院審理時堅稱只有為警查獲那一次，亦無非避重就輕之詞，本件事證明確
    ，被告二人犯行均洵堪認定。
二、核被告戊○○、丁○○二人所為，均係犯刑法第三百二十一條第一項第三款之攜
    帶兇器加重竊盜罪。被告戊○○、丁○○二人之犯行，均有犯意之聯絡、及行為
    之分擔，均應依共同正犯論處。渠等多次盜捕他人放飛之賽鴿，時間緊接、犯罪
    構成要件相同，顯均係基於概括之犯意，反覆為之，應依刑法第五十六條之規定
    論以一罪，並加重其刑。爰審酌被告等犯罪之動機、目的、手段、所生危害、所
    得利益、其品行智識程度、犯罪後偵審中飾詞圖卸刑責，態度不佳等一切情狀，
    量處如主文所示之刑，以資懲儆。扣案之水果剪一支、鴿網二張、尼龍繩三條，
    為被告戊○○所有，供犯罪所用之物，已據其於本院審理時供明在卷，依刑法第
    三十八條第一項第二款宣告沒收。
據上論斷，應依刑事訴訟法第二百九十九條第一項前段，刑法第二十八條、第五十六
條、第三百二十一條第一項第三款、第三十八條第一項第二款，判決如主文。
本案經檢察官陳信郎到庭執行職務。
中      華      民      國    九十一    年     十二     月     二十     日
                              臺灣臺南地方法院刑事第三庭
                                    法  官   陳  忠  鎣
右正本證明與原本無異
如不服本判決應於送達後十日內向本院提出上訴狀（應附繕本）
                                    書記官   吳  信  助
中      華      民      國  九十一    年     十二     月     二十     日
附錄本案論罪科刑法條全文：
刑法第三百二十一條第一項第三款
      犯竊盜罪而有左列情形之一者，處六月以上、五年以下有期徒刑：
      三、攜帶兇器而犯之者。
附表：
┌───────────────────────┐
│附表                                          │
├───┬─────────┬─────┬───┤
│被害人│被  竊  地  點    │數    量  │備  註│
├───┼─────────┼─────┼───┤
│甲○○│臺南縣關廟鄉埤頭山│一隻      │      │
│      │陸軍山山區        │          │      │
├───┼─────────┼─────┼───┤
│己○○│同右              │同右      │      │
├───┼─────────┼─────┼───┤
│蔡萬得│同右              │同右      │      │
├───┼─────────┼─────┼───┤
│尤阿信│同右              │同右      │      │
├───┼─────────┼─────┼───┤
│黃竟能│同右              │同右      │      │
├───┼─────────┼─────┼───┤
│丙○○│同右              │同右      │      │
└───┴─────────┴─────┴───┘
